台灣台中地方法院刑事判決　　　　　　　94年度訴字第2912號
公　訴　人　台灣台中地方法院檢察署檢察官
被　　　告　甲○○
上列被告因毒品危害防制條例案件，經檢察官提起公訴（94年度
毒偵字第4269號），經本院合議庭裁定，由受命法官依法獨任進
行簡式審判程序判決如下：
    主  文
甲○○連續施用第一級毒品，處有期徒刑柒月，扣案之注射針筒
壹支，沒收；又連續施用第二級毒品，處有期徒刑肆月，扣案之
吸食器壹個，沒收；應執行有期徒刑拾月，扣案之注射針筒壹支
、吸食器壹個，均沒收。
    事  實
一、甲○○素行不佳，前曾犯傷害、藏匿人犯、頂替等罪（均未
    構成累犯），復前於民國（下同）九十年間及九十二年間因
    施用毒品案件，分別經本院、臺灣彰化地方法院裁定送觀察
    、勒戒後，認無繼續施用毒品之傾向，分別經台灣台中地方
    法院檢察署檢察官及臺灣彰化地方法院檢察署檢察官於九十
    年七月三十一日、九十二年十一月六日，以臺灣臺中地方法
    院檢察署九十年度毒偵字第三六一八號及臺灣彰化地方法院
    檢察署九十二年度毒偵緝字第二四四號為不起訴處分確定。
    詎其不知悔改，竟仍基於施用第一級毒品海洛因之概括犯意
    ，自九十四年三月中旬某日起至同年六月十五日晚上十九時
    許止，在其臺中市南屯區楓樹里楓樹巷三十七之十九號五樓
    之二住處，以注射針筒注射血管之方式連續施用第一級毒品
    海洛因多次，平均一天施用一次。甲○○另基於施用第二級
    毒品安非他命之概括犯意，自九十四年三月中旬某日起至同
    年六月十四日晚上二十時許止，亦在其前開住處，以將第二
    級毒品安非他命放置在玻璃管內其下以火燒烤吸食其產生之
    煙霧之方式連續施用第二級毒品安非他命多次，平均四天施
    用一次。嗣於九十四年六月十六日凌晨零時四十分許在臺中
    市南屯區楓樹里楓樹巷三十七之十九號五樓之二頂樓處經警
    查獲，採集其尿液送驗，檢出第一級毒品海洛因及第二級毒
    品安非他命之陽性反應，並扣得其所有供犯施用第一級毒品
    海洛因所用之注射針筒一支、及其所有供犯施用第二級毒品
    安非他命所用之吸食器一個等物品。
二、案經臺中市警察局第四分局報請臺灣台中地方法院檢察署檢
    察官偵查起訴。
    理  由
一、按除被告所犯為死刑、無期徒刑、最輕本刑為三年以上有期
    徒刑之罪或高等法院管轄第一審案件者外，於前條第一項程
    序進行中，被告先就被訴事實為有罪之陳述時，審判長得告
    知被告簡式審判程序之旨，並聽取當事人、代理人、辯護人
    及輔佐人之意見後，裁定進行簡式審判程序，刑事訴訟法第
    二百七十三條之一第一項定有明文。本件被告所犯係死刑、
    無期徒刑、最輕本刑為三年以上有期徒刑以外之罪，其於準
    備程序中就被訴事實為有罪之陳述，且經審判長告知被告簡
    式審判程序之旨，並聽取公訴人及被告之意見後，本院合議
    庭認為適宜而裁定由受命法官獨任進行簡式審判程序，合先
    敘明。
二、上揭事實，業據被告甲○○於本院審理時，坦承不諱，並有
    被告所有之供犯施用第一級毒品海洛因所用之注射針筒一支
    ，及其所有供犯施用第二級毒品安非他命所用之吸食器一個
    等物品扣案足資佐證，而被告為警查獲，經警採其尿液送請
    私立中山醫學大學附設醫院藥物濫用檢測中心檢驗結果，檢
    出嗎啡呈陽性反應，此有該檢測中心九十四年六月三十日第
    0000000號尿液篩檢檢驗報告一份在卷可憑，此外，
    復有相片八幀、搜索扣押筆錄、扣押物品清單、員警職務報
    告、現場圖、人犯在監所最新資料（觀察勒戒釋放後五年內
    再犯施用毒品應刑罰性之證明。）、前揭臺灣台中地方法院
    檢察署及臺灣彰化地方法院檢察署不起訴處分書及被告之刑
    案資料查註紀錄表、臺灣高等法院被告全國前案紀錄表各一
    紙附卷可稽，足認被告自白，核與事實相符，堪予採信，事
    證至臻明確，被告甲○○違反毒品危害防制條例犯行均洵堪
    認定。
三、按海洛因、安非他命分別係毒品危害防制條例第二條第二項
    第一款、第二款所定之第一級毒品、第二級毒品，不得非法
    施用，是核被告甲○○所為，係犯毒品危害防制條例第十條
    第一項、第二項之施用第一級毒品罪及施用第二級毒品罪。
    被告施用第一、二級毒品前後持有第一、二級毒品之低度行
    為，應分別為其施用第一、二級毒品之高度行為所吸收，均
    不另論罪。被告先後多次施用第一級毒品海洛因及第二級毒
    品安非他命之行為，均時間緊接，犯罪構成要件相同，顯係
    出於概括之犯意為之，均為連續犯，均應依刑法第五十六條
    之規定以一罪論，並加重其刑。被告所犯施用第一級毒品、
    施用第二級毒品罪二罪之間，犯意各別，行為互殊，應予分
    論併罰。爰審酌被告甲○○犯罪之動機、目的、手段、品行
    不佳，詳如前述，此有台灣台中地方法院檢察署刑案資料查
    註紀錄表一份在卷可按，被告曾有施用毒品不良素行，經執
    行完畢後，仍不知警惕，再次施用毒品，經檢察官依初次勒
    戒、觀察後無繼續施用傾向為不起訴處分確定後，仍不知悔
    改警惕，猶繼續施用毒品不輟，情節非輕，有失政府制定毒
    品危害防制條例之立法美意，本不宜寬貸，惟此乃自戕且容
    易成癮之行為，從另一角度觀察，應視同病人看待，及犯後
    已坦承犯行，態度良好等一切情狀，分別量處如主文所示之
    刑，並定其應執行刑，以資懲儆。扣案之注射針筒一支係屬
    被告甲○○所有供犯施用第一級毒品海洛因所用之物；至於
    扣案之吸食器一個係屬被告甲○○所有供犯施用第二級毒品
    安非他命所用之物，爰均依刑法第三十八條第一項第二款之
    規定，均予以宣告沒收。
據上論斷，應依刑事訴訟法第二百九十九條第一項前段、第二百
七十三條之一第一項，毒品危害防制條例第十條第一項、第二項
，刑法第十一條前段、第五十六條、第五十一條第五款、第九款
、第十款、第三十八條第一項第二款，判決如主文。
中　　華　　民　　國　　94　　年　　12　　月　　13　　日
                  刑事第八庭    法　官　洪俊誠
以上正本證明與原本無異。
如不服本判決，應於判決送達後十日內向本院提出上訴狀，上訴
於臺灣高等法院臺中分院(須附繕本)。
                                書記官　蕭榮峰
中　　華　　民　　國　　94　　年　　12　　月　　13　　日
附錄論罪科刑實體法條文：
毒品危害防制條例第十條：
施用第一級毒品者，處六月以上五年以下有期徒刑。
施用第二級毒品者，處三年以下有期徒刑。
